【裁判字號】    98,執消債更,31
【裁判日期】    980720
【裁判案由】    更生之執行
【裁判全文】
臺灣宜蘭地方法院民事裁定          98年度執消債更字第31號
債  務  人  丁○○
代  理  人  黃豪志律師
債  權  人  大台北商業銀行股份有限公司（原稻江銀行）
法定代理人  甲○○
債  權  人  聯邦商業銀行股份有限公司
法定代理人  乙○○
代  理  人  林欣宜
債  權  人  香港商香港上海匯豐銀行股份有限公司(原中華銀
            行)
法定代理人  戊○○
債  權  人  永豐商業銀行股份有限公司
法定代理人  己○○
代  理  人  陳賢華
債  權  人  萬泰商業銀行股份有限公司
法定代理人  丙○○
債  權  人  台新國際商業銀行股份有限公司
法定代理人  蔡孟
債  權  人  中國信託商業銀行股份有限公司
法定代理人  庚○○
上列當事人聲請消費者債務清理事件，本院裁定如下：
    主  文
債務人所提如附件一所示之更生方案應予認可。並自本裁定確定
之次月起，於每月15日給付。
債務人在未依更生條件全部履行完畢前，其生活程度應受如附件
二所示標準之限制。
    理  由
一、本件債務人於98年6月15日提出之更生方案，主張自法院認可
    更生方案裁定確定之次月起，每一個月為一期，共分72期，
    6年清償，每期清償新台幣（下同）5,000元，並向各債權人
    分別按月給付每期之清償金額等語。前經本院將該更生方案
    與債務人財產及收入狀況報告書，函請債權人以書面確答是
    否同意債務人所提之更生方案，其中債權人聯邦商業股份有
    限公司逾期不為確答，視為同意外，其餘債權人均以不同意
    函復。惟該視為同意更生方案之已申報無擔保及無優先權債
    權人並未過半數，無法依消費者債務清理條例第60條第2項
    規定視為債權人會議可決更生方案。
二、按債務人有薪資、執行業務所得或其他固定收入，法院認更
    生方案之條件公允者，得不經債權人會議可決，逕依債務人
    之聲請或依職權以裁定認可更生方案；法院為認可之裁定時
    ，因更生方案履行之必要，對於債務人在未依更生條件全部
    履行完畢前之生活程度，得為相當之限制，消費者債務清理
    條例第64條第1項、第62條第2項分別定有明文。
三、查本件債務人聲請更生，前經本院以97年度消債更字第114號
    民事裁定開始更生程序在案，有上開裁定在卷可參，而債務
    人確有薪資收入，亦有其任職之中華映管股份有限公司之服
    務證明書及民國98年1~6月份薪資袋在卷足憑。再觀諸債務
    人於98年7月8日所提之修正更生方案（內容詳如附件一所示
    ），清償總額合計為576,000元，雖僅為已申報無擔保及無
    優先權債權總額1,779,185元（據債權人臺灣銀行股份有限
    公司98年7月7日陳報狀稱：債權2,183元已由連帶保證人清
    償完畢，故就該筆債權由原債權總額1,781,368元予以扣除
    。）之32.37%。惟債務人之子林秉玄（92年8月24日生）、
    林奕安（96年1月6日生），分別年僅6、2歲，仍需債務人與
    其配偶楊采蓁共同扶養，有債務人全戶戶籍謄本可參。債務
    人為聲請更生，已於98年7月8日提出之財產及收入狀況報告
    書中，將其緊急預備備金1,500元，修正為500元。並僅申報
    自己與林秉玄、林奕安之生活費用，每月共計支出18,950
    元，此有債務人所提之修正更生方案附卷可稽，核該支出費
    用尚低於依內政部公告之98年度臺灣省每人每月最低生活費
    標準9,829元及債務人與其配偶各自負擔子女半數扶養費之
    標準計算之19,658元【即9,829元×（1＋2×1/2）＝19,658
    元）】之標準。債務人就每月收入25,240元扣除18,950元必
    要支出後之餘額6,290元，提出每期清償6,000元，並願將清
    償期，延長為八年。足認其有履行該更生方案之誠意，其條
    件核屬公允、適當、可行。復查，債務人無同條例第64條2
    項所定：「一、債務人於七年內曾依破產法或本條例規定受
    免責。二、有前條第1項各款情形之一者。三、無擔保及無
    優先權債權受償總額，顯低於法院裁定開始更生程序，依清
    算程序所得受償之總額。四、無擔保及無優先權債權受償總
    額，低於債務人聲請更生前二年間，可處分所得扣除自己及
    依法應受其扶養者所必要生活費用之數額。」不應逕予認可
    之消極事由存在，分別有本院查詢表、財產清單、債務人更
    生聲請狀所附之聲請更生前二年內之財產及收入狀況說明書
    在卷可稽。故不經債權人會議可決，予以認可該更生方案。
    另並依上開規定，就債務人在未依更生條件全部履行完畢前
    之生活程度，裁定為相當之限制，爰裁定如主文。
中    華    民    國    98    年    7     月    20    日
              民事庭        司法事務官  楊思誠
上為正本係照原本作成
如不服本裁定，應於裁定送達後10日內，以書狀向本院司法事務
官提出異議。
中    華    民    國    98    年    7     月    23    日
                            書  記  官  李茂榮
附件一：更生方案
 ┌─────────────────────────┐
 │壹、更生方案內容                                  │
 │1.認可裁定確定之次月起，每一月為一期，共96期。    │
 │2.每期清償新台幣（下同）6,000元；債權人分配金額如 │
 │  貳之分配表所示。                                │
 │3.債務總金額：1,779,185元                         │
 │4.清償總金額：576,000元                           │
 │5.清償比例： 32.37%                               │
 ├─────────────────────────┤
 │貳、更生清償分配表                                │
 ├──┬────────┬───────┬─────┤
 │編號│   債權人       │債權金額（元）│每期可分配│
 │    │                │              │金額（元）│
 ├──┼────────┼───────┼─────┤
 │ 1  │大台北商業銀行股│  287,422     │  969     │
 │    │份有限公司      │              │          │
 ├──┼────────┼───────┼─────┤
 │ 2  │聯邦商業銀行股份│  186,591     │  629     │
 │    │有限公司        │              │          │
 ├──┼────────┼───────┼─────┤
 │ 3  │香港商香港上海匯│              │          │
 │    │豐銀行股份有限公│  137,418     │  463     │
 │    │司              │              │          │
 ├──┼────────┼───────┼─────┤
 │ 4  │永豐商業銀行股份│  563,132     │  1,899   │
 │    │有限公司        │              │          │
 ├──┼────────┼───────┼─────┤
 │ 5  │萬泰商業銀行股份│  54,866      │  185     │
 │    │有限公司        │              │          │
 ├──┼────────┼───────┼─────┤
 │ 6  │台新國際商業銀行│  381,613     │  1,287   │
 │    │股份有限公司    │              │          │
 ├──┼────────┼───────┼─────┤
 │ 7  │中國信託商業銀行│  168,143     │  568     │
 │    │股份有限公司    │              │          │
 ├──┼────────┼───────┼─────┤
 │    │     合計       │  1,779,185   │  6,000   │
 ├──┴────────┴───────┴─────┤
 │參、補充說明                                      │
 │1.第1~96期每期可分配金額＝債權金額×清償比例÷96期│
 │  （元以下四捨五入）                              │
 │2.債務人於履行更生方案前，應自行向各債權人詢問還款│
 │  方式，並依期履行。                              │
 └─────────────────────────┘
附件二：
 債務人在未依更生條件全部履行完畢前應受下列之生活限制：
 1、 不得為奢侈、浪費之行為。
 2、 不得為賭博或其他投機行為。
 3、 不得為金錢借貸之行為。
 4、 不得為不動產之處分。
 5、 不得搭乘計程車、高鐵、飛機、輪船。但因職務所需且由任
     職機關或團體支付者不在此限。
 6、 不得從事國外遊學或出國旅遊等消費活動。
 7、 不得投資金融商品（如股票、基金等）之相關行為。
 8、 不得駕駛超過新台幣（下同）500,000元以上之車輛。但因
     營業謀生必要者，不在此限。
 9、 每月日常生活支出不得逾政府公告當年度各縣市最低生活標
     準。
 10、每人每月房屋租金不得逾4,000元，每戶每月不得逾10,000
     元。
 11、除維持生計之必要外，不得購買1,000元以上之商品或服務
     。
 12、每月應製作收入支出帳目明細並保留收據或憑證，以供法院
     定期查核。


司法院資訊處製作；財團法人民間司法改革基金會備份。
